臺灣士林地方法院刑事判決　　　　　　100年度簡上字第105號
上　訴　人　臺灣士林地方法院檢察署檢察官
被　　　告　游文豊
上列上訴人因被告違反毒品危害防制條例案件，不服本院中華民
國100 年4 月28日100 年度審簡字第199 號第一審刑事簡易判決
（起訴案號：100 年度毒偵字第55號、第56號），提起上訴，本
院管轄之第二審合議庭判決如下：
    主  文
原判決撤銷。
游文豊施用第二級毒品，累犯，處有期徒刑陸月，如易科罰金，
以新臺幣壹仟元折算壹日。扣案之第二級毒品甲基安非他命（驗
餘淨重零點壹陸伍捌公克）沒收銷燬，盛裝上開毒品之包裝袋壹
個沒收。
    事  實
一、游文豊為瘖啞人，前於民國96年間，因施用毒品案件，經本
    院以96年度毒聲字第569 號裁定送觀察、勒戒後，認無繼續
    施用毒品傾向，於97年4 月3 日釋放出所，並由臺灣士林地
    方法院檢察署檢察官以96年度毒偵字第1911號為不起訴處分
    確定。復於97年間，因施用第二級毒品案件，經本院以97年
    度審簡字第76號判決處有期徒刑3 月確定，於98年6 月8 日
    易科罰金執行完畢（成立累犯）。另於98年間，因施用第二
    級毒品案件，經本院分別以98年度審簡字第798 號、98年度
    審簡字第1001號及98年度審簡字第1133號判決各處有期徒刑
    3 月、5 月及6 月確定，上開3 罪嗣經本院以99年度聲字第
    第635 號裁定應執行有期徒刑1 年確定，於99年10月29日易
    科罰金執行完畢（於本案不成立累犯）。詎其猶不知悔改，
    復基於施用第二級毒品甲基安非他命之犯意，於99年7 月1
    日上午某時，在臺北市○○區○○街373 巷82號8 樓住處，
    以將甲基安非他命置於玻璃球內加熱吸食煙霧之方式，施用
    第二級毒品甲基安非他命，嗣於同日下午4 時許，為警持搜
    索票在其上址查獲，並扣得第二級毒品甲基安非他命1 包（
    驗餘淨重0.0658公克）及非其所有亦與本件犯罪無關之電子
    磅秤1 個及分裝夾鍊袋30個、行動電話2 支等物。經採集游
    文豊尿液送驗，鑑驗結果呈安非他命、甲基安非他命陽性反
    應，始悉上情。
二、案經臺北市政府警察局萬華分局報告臺灣臺北地方法院檢察
    署呈請臺灣高等法院檢察署檢察長核轉臺灣士林地方法院檢
    察署檢察官偵查起訴。
    理  由
壹、證據能力部分：
    本案所引用之供述及非供述證據，經本院依法踐行調查證據
    程序，檢察官、被告游文豊均不爭執各該證據之證據能力，
    且亦查無依法應排除其證據能力之情形，是後述所引用證據
    之證據能力均無疑義。
貳、實體部分：
一、訊據被告對於上開事實迭於偵訊、原審法院及本院審理時坦
    承不諱（見99年度毒偵字第2471號卷第45頁、100 年審簡字
    第199 號卷第33頁至第34頁、本院卷第47頁、第66頁），而
    被告尿液經警採集後送臺灣尖端先進生技醫藥股份有限公司
    檢驗結果，呈安非他命、甲基安非他命陽性反應之事實，有
    該公司99年7 月216 日濫用藥物檢驗報告1 份在卷可稽（見
    99年度毒偵字第2961號卷第14頁），而本件查扣之白色透明
    結晶1 包，經交通部民用航空局航空醫務中心檢驗結果，確
    檢出甲基安非他命成分，驗餘淨重為0.0658公克之事實，亦
    有該中心99年7 月20日航藥鑑字第0994658 號毒品鑑定書1
    份附卷可佐（見99年度毒偵字第2961號卷第12頁），足認被
    告之自白與事實相符，堪以採信，本案事證業已明確，被告
    之犯行堪以認定，應予依法論科。
二、按甲基安非他命依毒品危害防制條例第2 條第2 項第2 款之
    規定，為第二級毒品，核被告所為，係犯毒品危害防制條例
    第10條第2 項之施用第二級毒品罪。被告施用甲基安非他命
    前後之持有甲基安非他命行為，均為其施用之高度行為所吸
    收，不另論罪。被告有如事實欄所載前案科刑及執行之情形
    ，有臺灣高等法院被告前案紀錄表在卷可考，其於有期徒刑
    執行完畢後5 年內，故意再犯本案有期徒刑以上之罪，為累
    犯，應依刑法第47條第1 項之規定加重其刑。又被告自幼即
    為瘖啞人，係極重度多重障礙（聽聲）之人，有被告提出之
    中華民國身心障礙手冊影本1 紙附卷可憑（見本院卷第79頁
    ），並經本院於審理中勘驗無訛，雖其前已有多次施用毒品
    之犯行，惟本院衡其知識及謀生技能均較常人為差，本次犯
    行實係基於前施用毒品之同一心癮所致，且犯後已有悔意，
    爰依刑法第20條規定減輕其刑，並依法先加後減之。原審認
    被告罪證明確，而依刑事訴訟法第449 條第2 項、第3 項、
    第450 條第1 項、第454 條第2 項，毒品危害防制條例第10
    條第2 項、第18條第1 項前段，刑法第11條前段、第41條第
    1 項前段、第47條第1 項、第38條第1 項第2 款之規定，逕
    以簡易判決處被告有期徒刑6 月，如易科罰金，以新臺幣1,
    000 元折算1 日，固非無見，惟查：原審未詳加審酌被告之
    瘖啞情事而未給予減刑之寬宥，且被告自97年起即屢犯施用
    第二級毒品罪，迄今已第5 犯，前次施用第二級毒品罪，業
    經本院判處有期徒刑6 月確定等情，此有臺灣高等法院被告
    前案紀錄表1 份存卷可查，顯然被告施用毒品成癮，原審對
    被告此次犯行在未援引刑法第20條減刑規定下，僅量處有期
    徒刑6 月，尚嫌輕縱，恐難收矯正之效，確有未當，檢察官
    上訴意旨指摘原審量刑過輕，為有理由，自應由本院將原判
    決予以撤銷改判。爰審酌被告曾因施用毒品案件，經觀察勒
    戒、起訴及判刑，仍無法戒除毒癮，而再犯本案，顯見其定
    力不足，易受毒品之引誘，惟其犯罪後尚知坦承犯行，於本
    院審理時深表悔悟，及其施用毒品僅戕害己身健康，尚未對
    社會造成實質危害，暨其為瘖啞人士，到庭均需手語通譯員
    協助其陳述，生活狀況較一般正常人艱困等情等一切情狀，
    量處如主文第2 項所示之刑，並諭知易科罰金之折算標準，
    以示懲儆。
三、扣案之第二級毒品甲基安非他命（驗餘淨重0.0658公克）為
    違禁物，應依毒品危害防制條例第18條第1 項前段宣告沒收
    銷燬；盛裝上開毒品之包裝袋1 個，有防止毒品裸露、逸出
    及潮濕之功能，並便於攜帶使用，係被告所有供其施用毒品
    所用之物，此業據被告自承在卷，應依刑法第38條第1 項第
    2 款之規定宣告沒收。至分裝夾鏈袋30個、電子磅秤1 台及
    行動電話2 支等扣案物，業據被告於本院審理時供承係被告
    之妻所有，非被告所有供本件施用毒品犯罪所用之物，均不
    予宣告沒收，附此敘明。
據上論斷，應依刑事訴訟法第455 條之1 第1 項、第3 項、第36
9 條第1 項前段、第364 條、第299 條第1 項前段，毒品危害防
制條例第10條第2 項、第18條第1 項前段，刑法第11條前段、第
20條、第47條第1 項、第41條第1 項前段、第38條第1 項第2 款
，判決如主文。
本案經檢察官顏珮珊到庭執行職務。
中    華    民    國   100    年    8     月    12    日
                  刑事第八庭審判長法  官  楊皓清
                                  法  官  黎惠萍
                                  法  官  高雅敏
以上正本證明與原本無異。
本件不得上訴。
                                  書記官  陳映羽
中    華    民    國   100    年    8     月    15    日
附錄本案論罪科刑法條全文：
毒品危害防制條例第10條
施用第一級毒品者，處 6 月以上 5 年以下有期徒刑。
施用第二級毒品者，處 3 年以下有期徒刑。